臺灣臺南地方法院刑事判決
111年度訴緝字第26號
公  訴  人  臺灣臺南地方檢察署檢察官
被      告  陳麒皓





選任辯護人  翁振德律師
            洪家駿律師
上列被告因詐欺等案件，經檢察官提起公訴（108年度偵字第984
8號、第13000號、109年度偵字第1271號、第2141號），及移送
併辦（109年度偵字第12231號），被告於準備程序進行中，就被
訴事實為有罪之陳述，本院改行簡式審判程序審理，判決如下：
    主  文
陳麒皓犯如附表二編號1至30所示之罪，各處如附表二編號1至30
所示之刑。應執行有期徒刑壹年拾月。
    事  實
一、董宏文與廖國揚（另經檢察官偵查中）共同意圖為自己不法
    之所有，基於三人以上共同詐欺取財、違反組織犯罪防制條
    例之犯意聯絡，共同發起、主持及操縱以實施詐術為手段、
    有持續性及牟利性之有結構性組織之跨境詐欺集團電信話務
    機房，利用電信系統向大陸地區人民謊稱所持用之行動電話
    門號涉及刑事案件之方式向大陸地區人民詐欺取財，董宏文
    、廖國揚分別擔任臺灣、馬來西亞電信話務機房之金主，提
    供機房所需之資金、設備，由董宏文先後租得之臺南市○○區
    ○○○街00巷00號（下稱：歸仁機房)、苗栗縣○○鎮○○街00號3
    樓（下稱：竹南機房）作為電信話務機房，主要負責該集團
    之一線詐騙人員話務機房，廖國揚則提供位於馬來西亞新山
    地區之某處房屋作為電信話務機房（下稱：馬來西亞機房）
    ，負責該集團之二、三線詐騙人員話務機房。自民國107年1
    1月間起，董宏文陸續邀約陳麒皓、張禎予、陳增祥、陳麒
    茗、黃慈翰、劉歆語、黃子濬、彭筱茹、羅俞鈞、羅梓皊、
    張翊洋、江奐錚、蔡宏章、葉文進、朱俊華、林孝憲（加入
    之時間、分工方式、綽號、代號均詳如附表一所示，且除陳
    麒皓以外之其他人均經本院另行審結）等人加入上開電信話
    務機房，董宏文之妻林欣儀（另經本院審結)則基於幫助三
    人以上共同詐欺取財之犯意，協助董宏文管理、記載帳務。
    上開陳麒皓等人加入後，即共同意圖為自己不法之所有，基
    於三人以上共同犯詐欺取財、參與組織犯罪之犯意聯絡，由
    羅梓皊擔任個資商及系統商，另負責擔任一線詐騙人員即依
    照集團成員所提供之大陸地區民眾之個人資料，以平板電腦
    透過系統商撥打網路電話，假冒大陸通訊管理局科員，向被
    害人謊稱：其申辦之門號涉及刑事案件，須向公安報案云云
    ，致被害人陷於錯誤後，一線詐騙人員再以話務系統佯裝為
    被害人轉接至公安局（或由二線詐騙人員佯裝公安局人員撥
    打電話予被害人），實則為該集團之二線詐騙人員，二線詐
    騙人員假冒公安局人員與被害人對話，詢問被害人並誘使被
    害人報案後，復將電話轉予三線詐騙人員；三線詐騙人員則
    誆稱其係大陸地區之檢察官，向被害人騙稱其等涉嫌刑事案
    件，須將金錢匯入指定帳戶內監管云云，共同以此分工方式
    對附表二所示之被害人施用詐術，致使附表二編號12、16部
    分被害人因而陷於錯誤，依指示匯款至指定帳戶內，復由該
    集團之洗錢機房（俗稱水房，另經檢察官偵查中）將詐騙款
    項洗出，其餘被害人部分則未詐得款項而不遂。董宏文可取
    得被害人匯入款項之84％作為報酬，擔任一線詐騙人員者可
    取得被害人匯入款項之6％作為報酬；擔任二線詐騙人員者可
    分得詐騙所得款項之8至9％作為報酬；擔任三線詐騙人員者
    可分得詐騙所得款項之7至8％作為報酬。嗣經大陸地區公安
    局接獲民眾報案，請我國警方協助偵辦，經內政部警政署刑
    事警察局循線調查後，向本院聲請核發搜索票，並於108年6
    月5日13時許，搜索上開竹南機房，扣得如附表三所示之物
    ，另經董宏文、林欣儀同意而於同日16時44分搜索其等位於
    苗栗縣○○鎮○○路00巷00弄00號之住處，扣得如附表四所示之
    物，因而陸續查獲上情。
二、案經臺灣臺南地方檢察署檢察官指揮內政部警政署刑事警察
    局移送偵查起訴及移送併辦。
    理  由
一、程序部分：
　㈠本件被告所犯為死刑、無期徒刑、最輕本刑為3年以上有期徒
    刑以外之罪，亦非屬高等法院管轄之第一審案件，其於準備
    程序進行中，先就被訴事實為有罪之陳述，經法官告知簡式
    審判程序之旨，並聽取公訴檢察官之意見後，依刑事訴訟法
    第273條之1第1項、第273條之2等規定，裁定進行簡式審判
    程序，且不受同法第159條第1項、第161條之2、第161條之3
    、第163條之1及第164條至第170條所規定證據能力認定及調
    查方式之限制，合先敘明。
  ㈡組織犯罪防制條例第12條第1項中段規定：「訊問證人之筆錄
    ，以在檢察官或法官面前作成，並經踐行刑事訴訟法所定訊
    問證人之程序者為限，始得採為證據」係以立法排除被告以
    外之人於警詢或檢察事務官調查中所為之陳述，得適用刑事
    訴訟法第159條之2、第159條之3及第159條之5之規定，是證
    人於警詢時之陳述，於違反組織犯罪防制條例案件，即絕對
    不具有證據能力，自不得採為判決基礎。上開規定係排除一
    般證人於警詢陳述之證據能力之特別規定，然被告於警詢之
    陳述，對被告本身而言，則不在排除之列（最高法院102年
    度臺上字第2653號判決意旨參照）。是被告之警詢陳述，依
    前揭規定及說明，則屬被告本人之供述，為法定證據方法之
    一，自不在組織犯罪防制條例第12條第1項規定之排除之列
    ，就其他被告涉及違反組織犯罪防制條例之罪名，不得採為
    判決基礎（然就加重詐欺取財部分，則不受此限制），惟仍
    得作為彈劾證據之用。
　㈢查臺灣臺南地方檢察署檢察官以109年度偵字第12231號移送
    併辦關於上開被告涉嫌違反組織犯罪防制條例及加重詐欺取
    財犯行部分，與本案原起訴之犯罪事實為同一事實，本院自
    得併予審理。
二、認定犯罪事實所依憑之證據及理由：
　㈠董宏文與廖國揚共同成立跨境詐欺集團電信話務機房，利用
    電信系統向大陸地區人民謊稱所持用之行動電話門號涉及刑
    事案件之方式向大陸地區人民詐欺取財，分別擔任臺灣（歸
    仁機房、竹南機房：主要負責該集團之一線詐騙人員話務機
    房）、馬來西亞電信話務機房（馬來西亞機房：負責該集團
    之二、三線詐騙人員話務機房）之金主，提供機房所需之資
    金、設備，董宏文並自107年11月間起，陸續邀約被告陳麒
    皓、張禎予、陳增祥、陳麒茗、黃慈翰、劉歆語、黃子濬、
    彭筱茹、羅俞鈞、羅梓皊、張翊洋、江奐錚、蔡宏章、葉文
    進、朱俊華、林孝憲等人加入上開電信話務機房，加入之時
    間、分工方式、綽號、代號均詳如附表一所示，而擔任一線
    詐騙人員即依照集團成員所提供之大陸地區民眾之個人資料
    ，以平板電腦透過系統商撥打網路電話，假冒大陸通訊管理
    局科員，向被害人謊稱：其申辦之門號涉及刑事案件，須向
    公安報案云云，致被害人陷於錯誤後，一線詐騙人員再以話
    務系統佯裝為被害人轉接至公安局（或由二線詐騙人員佯裝
    公安局人員撥打電話予被害人），實則為該集團之二線詐騙
    人員，二線詐騙人員假冒公安局人員與被害人對話，詢問被
    害人並誘使被害人報案後，復將電話轉予三線詐騙人員；三
    線詐騙人員則誆稱其係大陸地區之檢察官，向被害人騙稱其
    等涉嫌刑事案件，須將金錢匯入指定帳戶內監管云云，共同
    以此分工方式對附表二所示之被害人施用詐術，致使附表二
    編號12、16部分被害人因而陷於錯誤，依指示匯款至指定帳
    戶內，復由該集團之洗錢機房（即水房）將詐騙款項洗出，
    其餘被害人部分則未詐得款項而不遂；另林欣儀則協助董宏
    文管理、記載帳務。董宏文可取得被害人匯入款項之84％作
    為報酬，擔任一線詐騙人員者可取得被害人匯入款項之6％作
    為報酬；擔任二線詐騙人員者可分得詐騙所得款項之8至9％
    作為報酬；擔任三線詐騙人員者可分得詐騙所得款項之7至8
    ％作為報酬，嗣經大陸地區公安局接獲民眾報案，請我國警
    方協助偵辦，經內政部警政署刑事警察局循線調查後，向本
    院聲請核發搜索票，並於108年6月5日13時許，搜索上開竹
    南機房，扣得如附表三所示之物，另經董宏文、林欣儀同意
    而於同日16時44分搜索其等位於苗栗縣○○鎮○○路00巷00弄00
    號之住處，扣得如附表四所示之物等節，業經被告於本院審
    理時坦承不諱，並有附表二所示之證據及內政部警政署刑事
    警察局指認犯罪嫌疑人紀錄表（警1卷第35至39頁、第72至7
    6頁、第107至111頁、第164至168頁、第212至216頁、第257
    至261頁、第308至312頁、第377至381頁、第428至432頁、
    第477至481頁、第530至534頁，警2卷第568至572頁、第611
    至615頁、第652至656頁、第695至699頁、第739至743頁，
    偵6卷第51至59頁）、臺灣臺南地方檢察署指認犯罪嫌疑人
    紀錄表（偵3卷第279至285頁、第299至305頁、第319至325
    頁、第337至343頁、第363至369頁、第379至385頁、第395
    至401頁、第413至419頁）、董宏文之自願受搜索同意書1份
    、刑事警察局搜索扣押筆錄1份、扣押物品目錄表2份（警1
    卷第19至25頁）、本院108年聲搜字第606號搜索票、刑事警
    察局搜索扣押筆錄、搜索時各被告位置圖各1份及扣押物品
    目錄表3份（警2卷第859至870頁）、林欣儀持用手機中備忘
    錄資料及最近刪除資料（警1卷第97至103頁）、扣案IPAD型
    號、序號資料及使用之雲端硬碟資料（警1卷第126至128頁
    ）、扣案之陳麒茗手機擷取畫面（警1卷第314至333頁）、
    本院通訊監察書暨監聽電話附表（警2卷第802至820頁）、
    內政部警政署刑事警察局108年4月1日刑偵七一字第1083601
    0321號、108年4月29日刑偵七一字第10836014141號、108年
    5月24日刑偵七一字第1083601732號調取通信紀錄聲請書3份
    （警2卷第887至892頁）、0000000000000號之通聯紀錄（警
    2卷第893頁）、門號0000000000號之通聯紀錄2份（警2卷第
    893頁、第896頁）、IMEZ000000000000000號之通聯紀錄（
    警2卷第894至895頁）、門號0000000000號之通聯紀錄、行
    動上網歷程（警2卷第897至909頁）、門號0000000000號之
    行動上網歷程、通聯記錄（警2卷第910至924頁）、門號000
    0000000號之行動上網歷程、通聯記錄（警2卷第925至951頁
    ）、門號0000000000號之通聯記錄、行動上網歷程（警2卷
    第952至985頁）、門號0000000000號之通聯記錄（警2卷第9
    87至988頁）、IMEZ000000000000000號之通聯記錄（警2卷
    第989頁）、IMEZ000000000000000號之通聯記錄（警2卷第9
    90頁）、IMEZ000000000000000號之通聯記錄（警2卷第991
    頁）、門號0000000000號之通聯紀錄（警2卷第992頁）、門
    號0000000000號之通聯紀錄（警2卷第992頁）、0000000000
    號之通聯紀錄（警2卷第992頁）、IMEZ000000000000000號
    之通聯記錄（警2卷第992-1頁）、內政部警政署刑事警察局
    108年6月5日刑事警察局偵查第七大隊偵辦奶油獅詐欺機房
    案現場數位證物勘察報告（偵2卷第361至375頁）、羅俞鈞
    、羅梓皊、張翊洋、江奐錚、蔡宏章、葉文進、朱俊華、林
    孝憲、林宏明等人之入出境資訊連結作業（本院訴字卷1第3
    09至325頁）在卷可稽，足認上開被告前開自白與事證相符
    ，應堪予採信。
　㈡按共同正犯之成立，祇須具有犯意之聯絡，行為之分擔，既
    不問犯罪動機起於何人，亦不必每一階段犯行，均經參與；
    共同正犯間，非僅就其自己實施之行為負其責任，並在犯意
    聯絡之範圍內，對於他共同正犯所實施之行為，亦應共同負
    責；共同正犯間之犯意聯絡，不以明示為必要，即相互間有
    默示之合致，亦無不可（最高法院109年度臺上字第1603號
    判決意旨參照）。共同正犯之意思聯絡，原不以數人間直接
    發生者為限，縱有間接之聯絡者，亦包括在內（最高法院10
    9年度臺上字第2328號判決意旨參照）。共同實行犯罪行為
    之人，在合同意思範圍內，各自分擔犯罪行為之一部，相互
    利用他人之行為，以達其犯罪之目的者，即應對於全部所發
    生之結果共同負責；且共同正犯不限於事前有協定，即僅於
    行為當時有共同犯意之聯絡者亦屬之，且表示之方法，不以
    明示通謀為必要，即相互間有默示之合致亦無不可（最高法
    院103年度臺上字第2335號判決意旨參照）。本案詐騙大陸
    民眾之詐欺話務機房，係由董宏文與廖國揚共同出資發起，
    並與被告及張禎予等人以附表一所示分工方式，分別擔任一
    線、二線、三線詐欺機房人員角色，或提供機房詐騙所需之
    個資、通訊系統、設備等，均為維持詐欺集團運作所不可或
    缺之工作，藉此於附表二所示時間，對於附表二所示之被害
    人實施詐欺取財犯行，是被告知悉其等所從事之行為係整體
    詐騙行為分工之一環，縱未親自參與每一筆詐騙工作，亦未
    必知悉其他共犯詐騙個別被害人之實際情況及內容，然其係
    為達成不法所有之詐欺取財犯罪目的，分工參與詐騙集團取
    得被害人財物之全部犯罪計劃之一部分行為，欲從中獲取利
    潤、賺取報酬，堪認係在合同意思範圍內，各自分擔犯罪行
    為之一部，並相互利用他人之行為，以達犯罪之目的，揆諸
    上開說明，自應就其加入期間就詐欺集團成員實行之行為共
    同負責。
　㈢次按本條例所稱犯罪組織，指三人以上，以實施強暴、脅迫
    、詐術、恐嚇為手段或最重本刑逾5年有期徒刑之刑之罪，
    所組成具有持續性或牟利性之有結構性組織。前項有結構性
    組織，指非為立即實施犯罪而隨意組成，不以具有名稱、規
    約、儀式、固定處所、成員持續參與或分工明確為必要，為
    組織犯罪防制條例第2條所明文。查本件歸仁、竹南機房及
    馬來西亞機房係以施行詐術詐騙大陸民眾牟利為目的，而成
    立跨境詐欺集團之詐欺話務機房，客觀上人數已達3人以上
    ，係透過縝密之計畫與分工，成員彼此相互配合，由多數人
    所組成以實施詐欺牟利之具有完善結構之組織，且由其等犯
    罪手法規律一致、分工嚴謹、層級分明，並按一定比例朋分
    贓款，堪認詐欺集團為一持續存在之組織，顯非為立即實施
    犯罪而隨意組成，係屬三人以上，以實施詐術為手段，所組
    成具有持續性及牟利性之有結構性之犯罪組織甚明。而被告
    應可知悉上開詐欺機房係以詐騙為目的之犯罪組織，亦加入
    本案跨國詐欺話務機房犯罪組織而共犯本案詐欺取財犯行，
    應構成組織犯罪防制條例第3條第1項後段之參與犯罪組織罪
    。
　㈣綜上，本案事證明確，上開被告之犯行堪以認定，應依法論
    科。
三、論罪科刑：
  ㈠按行為人以一參與詐欺犯罪組織，並分工加重詐欺行為，同
    時觸犯參與犯罪組織罪及加重詐欺取財罪，雖其參與犯罪組
    織之時、地與加重詐欺取財之時、地，在自然意義上非完全
    一致，然二者仍有部分合致，且犯罪目的單一，依一般社會
    通念，應評價為一罪方符合刑罰公平原則，應屬想像競合犯
    ，如予數罪併罰，反有過度評價之疑，實與人民法律感情不
    相契合。又加重詐欺罪係侵害個人財產法益之犯罪，其罪數
    計算，以被害人數、被害次數之多寡，決定其犯罪之罪數；
    核與參與犯罪組織罪之侵害社會法益，應以行為人所侵害之
    社會全體利益為準據，認定係成立一個犯罪行為，有所不同
    。是以倘若行為人於參與犯罪組織之繼續中，先後加重詐欺
    數人財物，因行為人僅為一參與組織行為，侵害一社會法益
    ，應僅就首次犯行論以參與犯罪組織罪及加重詐欺罪之想像
    競合犯，而其後之犯行，乃為其參與組織之繼續行為，為避
    免重複評價，當無從將一參與犯罪組織行為割裂再另論一參
    與犯罪組織罪，而與其後所犯加重詐欺罪從一重論處之餘地
    （最高法院107年度台上字第1066號、108年度台上字第3554
    號判決意旨參照）。核被告就附表二編號1所為，係犯組織
    犯罪防制條例第3條第1項後段之參與犯罪組織罪，及刑第33
    9條之4第2項、第1項第2款之三人以上共同詐欺取財未遂罪
    ；就附表二編號2至11、13至15、17至30所為，均係犯刑法
    第339條之4第2項、第1項第2款之三人以上共同詐欺取財未
    遂罪；就附表二編號12、16所為，均係犯刑法第339條之4第
    1項第2款之三人以上共同詐欺取財既遂罪。
  ㈡被告就其所參與本案犯行部分與共犯董宏文、廖國揚、張禎
    予、陳麒茗、陳增祥、黃慈翰、劉歆語、黃子濬、彭筱茹、
    羅梓皊、羅俞鈞、張翊洋、江奐錚、蔡宏章、葉文進、朱俊
    華、林孝憲及所屬其他詐欺集團成員間，有犯意聯絡及行為
    分擔，應論共同正犯。
　㈢查被告於參與犯罪組織之繼續行為中，就附表二編號1所示首
    次違犯上開加重詐欺取財犯行，係以一行為同時觸犯加重詐
    欺取財未遂罪、參與犯罪組織罪2罪名，屬想像競合犯，應
    依刑法第55條規定，從一重之三人以上共同詐欺取財未遂罪
    處斷。
　㈣被告就附表二所示2次加重詐欺取財既遂及28次加重詐欺取財
    未遂犯行，犯意各別，行為互殊，均應予分論併罰。
　㈤按組織犯罪防制條例第8條第1項規定：犯第3條之罪（即發起
    、主持、操縱、指揮或參與犯罪組織罪），偵查及審判中均
    自白者，減輕其刑。次按想像競合犯之處斷刑，本質上係「
    刑之合併」。其所謂從一重處斷，乃將想像競合犯組成之評
    價上數罪，合併為科刑一罪，其所對應之刑罰，亦合併其評
    價上數罪之數法定刑，而為一個處斷刑。易言之，想像競合
    犯侵害數法益者皆成立犯罪，論罪時必須輕、重罪併舉論述
    ，同時宣告所犯各罪名，包括各罪有無加重、減免其刑之情
    形，亦應說明論列，量刑時併衡酌輕罪部分量刑事由，評價
    始為充足，然後依刑法第55條前段規定「從一重處斷」，非
    謂對於其餘各罪可置而不論。因此，法院決定處斷刑時，雖
    以其中最重罪名之法定刑，做為裁量之準據，惟於裁量其輕
    重時，仍應將輕罪合併評價在內（最高法院108年度臺上字
    第4405號、第4408號判決意旨參照）。而被告於本案偵查、
    審判中均自白參與詐欺機房犯罪組織犯行部分，原應依據上
    開規定減輕其刑，雖其參與犯罪組織罪係屬想像競合犯其中
    之輕罪，惟本院於後述量刑時仍當一併衡酌該部分減輕其刑
    事由，附此敘明。
　㈥被告參與所組成之上開詐欺機房，透過前述方式取得大陸民
    眾個資並接撥打電話，接聽該等詐欺電話之不特定人財產法
    益即有受侵害之危險，除有附表二編號6至18、20、21、24
    至30所示之通訊監察譯文及詐騙紀錄單所載內容可為證明外
    ，另如附表二編號1至5、19、22、23所示之协查通知书、冻
    结管收执行命令、逮捕通知等文件，顯係針對並為取信實施
    詐騙對象而製作完成之假文件，是被告等人所為確實已有「
    著手實行」詐欺犯行之情形，最終未能詐得財物而未得逞，
    應認係與詐欺取財未遂罪之構成要件合致，而屬未遂犯。是
    被告就附表編號12、16外之所參與犯行部分，已著手於加重
    詐欺取財犯行而不遂，應依刑法第25條第2項之規定，按既
    遂之刑減輕之。
　㈦辯護人固請求再依刑法第59條規定酌減其刑等語。惟刑法第5
    9條之酌量減輕其刑，必須犯罪另有特殊之原因與環境，在
    客觀上足以引起一般之同情，認為即予宣告法定最低度刑，
    猶嫌過重者，始有其適用（最高法院107年度台上字第632號
    判決意旨參照）。而刑法第339條之4第1項第2款等規定，係
    立法者考量近年來詐欺案件頻傳，且趨於集團化、組織化，
    與傳統犯罪型態有別，其中多人共同行使詐術手段者，易使
    被害人陷於錯誤，主觀惡性較單一個人行使詐術為重，若僅
    論以刑法第339條普通詐欺罪責，實無法充分評價行為人之
    惡性，均有加重處罰之必要，乃特別規定此等加重詐欺取財
    犯行之法定刑度。而被告為求一己之獲利，自願參與本案跨
    國詐欺話務機房擔任一線人員，詐騙大陸地區民眾，為本案
    犯行時並無特殊之原因與環境，亦難認其犯罪情節有何情堪
    憫恕之處，且所犯加重詐欺取財未遂犯行部分，已均依刑法
    第25條第2項之減刑規定減輕其刑，實難認本案有何情輕法
    重之處，當無從依刑法第59條規定酌減其刑，附此敘明。
　㈧爰審酌被告正值青年或壯年，竟不思循正途賺取所需，僅因
    貪圖私利，即加入本案跨國詐欺話務機房，以組織型態、縝
    密之分工，共同向大陸地區民眾實行各項詐欺犯罪，破壞、
    干擾社會正常交易秩序及社會大眾間之互信基礎，且有損我
    國國際形象，影響兩岸社會人民之交流互信，助長詐騙歪風
    盛行，所為均侵害他人財產安全及敗壞社會治安，實無足取
    。兼衡被告犯後坦承犯行，態度尚佳，非無悔悟之情，及自
    陳教育程度為國中肄業、未婚，之前與父親、阿姨、祖父母
    同住，在超商打工，需照顧父親、祖父母，暨其素行、於本
    案中之角色分工、涉案情節及所生損害等一切情狀，分別量
    處如附表二及主文所示之刑。另衡以刑法第51條第5款係採
    限制加重原則，非累加原則，及現行實務上對於加重詐欺取
    財既、未遂罪之執行刑量定，大多依其所宣告之最高刑度就
    其餘每次犯行略加其刑度等情，本諸刑罰經濟與責罰相當原
    則，兼顧對於被告之儆懲與更生，定其等應執行之刑，如主
    文所示。
　㈨沒收：
　1.被告供陳尚未取得報酬等語（本院訴緝卷第216頁），亦無
    證據證明其確實已有分得詐欺款項，故無從宣告沒收。
  2.扣案如附表三編號1至6、8、9、13至15、17至21、23至27、
    29至31、33至48、50、51、附表四編號2、3所示之物，雖屬
    被告與共犯等人所有，供其等犯上開犯行所用之物，然業經
    本院109年度訴字第153號判決諭知宣告沒收，故不再重複宣
    告沒收。
  3.至其餘扣案物均無證據證明與本案犯行有關，故均不予宣告
    沒收。
四、據上論斷，依刑事訴訟法第299條第1項前段，組織犯罪防制
    條例第3條第1項後段、第8條第1項，刑法第11條、第28條、
    第339條之4第1項第2款、第2項、第55條、第25條第2項、第
    51條第5款，刑法施行法第1條之1第1項，判決如主文。
本案經檢察官江孟芝提起公訴及移送併辦，檢察官呂舒雯、紀芊
宇到庭執行職務
中　　華　　民　　國　　111 　年　　10　　月　　5 　　日
　　　　　　      刑事第十四庭  法  官  蕭雅毓
以上正本證明與原本無異。
如不服本判決應於收受判決後20日內向本院提出上訴書狀，並應
敘述具體理由；其未敘述上訴理由者，應於上訴期間屆滿後20日
內向本院補提理由書（均須按他造當事人之人數附繕本）。「切
勿逕送上級法院」。
                                書記官  李如茵
中　　華　　民　　國　　111 　年　　10　　月　　5 　　日
附錄本案論罪科刑法條全文
組織犯罪防制條例第3條
發起、主持、操縱或指揮犯罪組織者，處3年以上10年以下有期
徒刑，得併科新臺幣1億元以下罰金；參與者，處6月以上5年以
下有期徒刑，得併科新臺幣1千萬元以下罰金。但參與情節輕微
者，得減輕或免除其刑。
具公務員或經選舉產生之公職人員之身分，犯前項之罪者，加重
其刑至二分之一。
犯第1項之罪者，應於刑之執行前，令入勞動場所，強制工作，
其期間為3年。
前項之強制工作，準用刑法第90條第2項但書、第3項及第98條第
2項、第3項規定。
以言語、舉動、文字或其他方法，明示或暗示其為犯罪組織之成
員，或與犯罪組織或其成員有關聯，而要求他人為下列行為之一
者，處3年以下有期徒刑，得併科新臺幣3百萬元以下罰金：
一、出售財產、商業組織之出資或股份或放棄經營權。
二、配合辦理都市更新重建之處理程序。
三、購買商品或支付勞務報酬。
四、履行債務或接受債務協商之內容。
前項犯罪組織，不以現存者為必要。
以第5項之行為，使人行無義務之事或妨害其行使權利者，亦同
。
第5項、第7項之未遂犯罰之。

中華民國刑法第339條之4
犯第339條詐欺罪而有下列情形之一者，處1年以上7年以下有期
徒刑，得併科1百萬元以下罰金：
一、冒用政府機關或公務員名義犯之。
二、三人以上共同犯之。
三、以廣播電視、電子通訊、網際網路或其他媒體等傳播工具，
    對公眾散布而犯之。
前項之未遂犯罰之。

【附表一：】
編號 被告 綽號 代號 加入時間 分工內容 所屬機房 1 陳麒皓 阿樂  107年11月間 一線詐騙人員      歸仁機房 竹南機房       2 張禎予 張張 張 107年11、12月 一線詐騙人員  3 陳增祥 阿祥  107年12月間 一線詐騙人員  4 陳麒茗 阿嘉 嘎 107年11月間 1.一線詐騙人員 2.採購生活用品及繳納水電房租等費用  5 黃慈翰 阿翰 翰 108年1月間 一線詐騙人員  6 劉歆語 小語  108年2月間 一線詐騙人員  7 黃子濬 阿誌 誌 108年2月間 一線詐騙人員     8 彭筱茹 小如 如 108年5月1日 （經檢察官更正） 指導一線詐騙人員詐騙話術，提供教戰守則 竹南機房    9 羅俞鈞 大頭 頭 108年1月間 1.歸仁機房、竹南機房：指導一線詐騙人員詐騙話術，機房管理人員，架設電腦及網路系統 2.馬來西亞機房：二線詐騙人員，電腦及網路系統維護 歸仁機房 竹南機房 馬來西亞機房   10 羅梓皊 美樂蒂  108年2月間 提供歸仁機房、竹南機房、馬來西亞機房詐騙所需之民眾個資、網路通訊系統 歸仁機房 竹南機房 馬來西亞機房   11 張翊洋 小洋 洋 羊 108年3月17日 1.二線詐騙人員 2.管理帳務      馬來西亞機房   12 江奐錚 小江 軍 108年2月間 1.三線詐騙人員 2.機房管理人員    13 蔡宏章 小黑  108年3月18日 1.三線詐騙人員 2.機房管理人員    14 葉文進 進哥 進 108年3月17日 二線詐騙人員    15 朱俊華 阿華 小俊 鬼 108年3月17日 二線詐騙人員    16 林孝憲 阿昌 阿憲 昌 108年4月26日 二線詐騙人員  

【附表二：】
編號 被害人 時間 詐欺得手金額 相關證據 所犯罪名及處刑 1 徐丹丹 108年3月6日  附表三編號24隨身碟儲存之電磁紀錄：徐丹丹之中华人民共和国南宁市第二中级人民法院协查通知书（警1卷第130頁） 陳麒皓犯三人以上共同詐欺取財未遂罪，處有期徒刑捌月。 2 马建华 108年3月20日  附表三編號44、46平板儲存之電磁紀錄：马建华之协查通知及中华人民共和国最高人民检察院冻结管收执行命令（警1卷第131至132頁） 陳麒皓犯三人以上共同詐欺取財未遂罪，處有期徒刑捌月。 3 崔矿心 108年3月29日  附表三編號44、46平板儲存之電磁紀錄：崔矿心之协查通知、逮捕通知（警1卷第133至134頁） 陳麒皓犯三人以上共同詐欺取財未遂罪，處有期徒刑捌月。 4 史海霞 108年3月30日  附表三編號44、46平板儲存之電磁紀錄：史海霞之协查通知（警1卷第135頁） 陳麒皓犯三人以上共同詐欺取財未遂罪，處有期徒刑捌月。 5 胡永军 108年3月30日  附表三編號44、46平板儲存之電磁紀錄：胡永军之逮捕通知书及冻结管收执行命令（警1卷第136至137頁） 陳麒皓犯三人以上共同詐欺取財未遂罪，處有期徒刑捌月。 6 李姓女子 108年4月26日  通訊監察譯文（警2卷第821至823頁） 陳麒皓犯三人以上共同詐欺取財未遂罪，處有期徒刑捌月。 7 韦香桃 108年4月26日  通訊監察譯文（警1卷第79至80頁） 陳麒皓犯三人以上共同詐欺取財未遂罪，處有期徒刑捌月。 8 周中叶 108年5月4日  通訊監察譯文（警1卷第80至81頁） 陳麒皓犯三人以上共同詐欺取財未遂罪，處有期徒刑捌月。 9 郭靜靜 108年5月6日  通訊監察譯文（警1卷第81至83頁） 陳麒皓犯三人以上共同詐欺取財未遂罪，處有期徒刑捌月。 10 張麗梅 108年5月9日  通訊監察譯文（警1卷第83至84頁） 陳麒皓犯三人以上共同詐欺取財未遂罪，處有期徒刑捌月。 11 宋姓女子 108年5月10日  通訊監察譯文（警2卷第829頁） 陳麒皓犯三人以上共同詐欺取財未遂罪，處有期徒刑捌月。 12 张嘉茵 108年5月15日 54723元人民幣 1.被害人张嘉茵之「受案登记表」、「立案决定书」、「询问笔录」（警2卷第854至858頁） 2.通訊監察譯文（警1卷第85至93頁） 陳麒皓犯三人以上共同詐欺取財罪，處有期徒刑壹年壹月。 13 梁姓女子 108年5月15日  通訊監察譯文（警2卷第831頁） 陳麒皓犯三人以上共同詐欺取財未遂罪，處有期徒刑捌月。 14 陳姓女子 108年5月16日  通訊監察譯文（警2卷第840至842頁） 陳麒皓犯三人以上共同詐欺取財未遂罪，處有期徒刑捌月。 15 盧素娟 108年5月16日  通訊監察譯文（警1卷第93至95頁） 陳麒皓犯三人以上共同詐欺取財未遂罪，處有期徒刑捌月。 16 农海燕 108年5月19日 4210元人民幣 1.被害人农海燕之「受案登记表」、「立案决定书」、「询问笔录」（警2卷第847至853頁） 2.通訊監察譯文（警1卷第95至96頁） 陳麒皓犯三人以上共同詐欺取財罪，處有期徒刑壹年壹月。 17 黃姓女子 108年5月19日  通訊監察譯文（警2卷第843至844頁） 陳麒皓犯三人以上共同詐欺取財未遂罪，處有期徒刑捌月。 18 羅彩晴 108年5月22日  通訊監察譯文（警2卷第844至846頁） 陳麒皓犯三人以上共同詐欺取財未遂罪，處有期徒刑捌月。 19 黄梅娟 108年5月25日  附表三編號8之筆電儲存之電磁紀錄：黃梅娟之中华人民共和国南宁市第二中级人民法院协查通知书（警1卷第138頁） 陳麒皓犯三人以上共同詐欺取財未遂罪，處有期徒刑捌月。 20 曹政紅 108年5月31日  扣案附表三編號44、46之平板電腦連結該詐騙集團使用之雲端硬碟儲存檔案(代號「王寶強」)所列印之詐騙紀錄單（警1卷第125頁） 陳麒皓犯三人以上共同詐欺取財未遂罪，處有期徒刑捌月。 21 解(蟹)軍俠 108年5月31日  扣案附表三編號44、46之平板電腦連結該詐騙集團使用之雲端硬碟儲存檔案(代號「王寶強」)所列印之詐騙紀錄單（警1卷第124頁） 陳麒皓犯三人以上共同詐欺取財未遂罪，處有期徒刑捌月。 22 崔莉莉 108年6月2日  附表三編號8之筆電儲存之電磁紀錄：崔莉莉之中华人民共和国南宁市第二中级人民法院协查通知书（警1卷第139頁） 陳麒皓犯三人以上共同詐欺取財未遂罪，處有期徒刑捌月。 23 张梦盈 108年6月2日  附表三編號8之筆電儲存之電磁紀錄：張夢盈之中华人民共和国南宁市第二中级人民法院协查通知书（警1卷第140頁） 陳麒皓犯三人以上共同詐欺取財未遂罪，處有期徒刑捌月。 24 陳潔 108年6月2日  附表三編號44、46之平板電腦連結該詐騙集團使用之雲端硬碟儲存檔案(代號「王寶強」)所列印之詐騙紀錄單（警1卷第123頁） 陳麒皓犯三人以上共同詐欺取財未遂罪，處有期徒刑捌月。 25 毛金曉 108年6月3日  附表三編號44、46之平板電腦連結該詐騙集團使用之雲端硬碟儲存檔案(代號「王寶強」)所列印之詐騙紀錄單（警1卷第122頁） 陳麒皓犯三人以上共同詐欺取財未遂罪，處有期徒刑捌月。 26 耿喜梅 108年6月3日  附表三編號44、46之平板電腦連結該詐騙集團使用之雲端硬碟儲存檔案(代號「王寶強」)所列印之詐騙紀錄單（警1卷第121頁） 陳麒皓犯三人以上共同詐欺取財未遂罪，處有期徒刑捌月。 27 魏俊俊 108年6月3日  附表三編號44、46之平板電腦連結該詐騙集團使用之雲端硬碟儲存檔案(代號「王寶強」)所列印之詐騙紀錄單（警1卷第120頁） 陳麒皓犯三人以上共同詐欺取財未遂罪，處有期徒刑捌月。 28 邢朔 108年6月3日  附表三編號44、46之平板電腦連結該詐騙集團使用之雲端硬碟儲存檔案(代號「王寶強」)所列印之詐騙紀錄單（警1卷第119頁） 陳麒皓犯三人以上共同詐欺取財未遂罪，處有期徒刑捌月。 29 趙豔蘋 108年6月3日  附表三編號44、46之平板電腦連結該詐騙集團使用之雲端硬碟儲存檔案(代號「王寶強」)所列印之詐騙紀錄單（警1卷第118頁） 陳麒皓犯三人以上共同詐欺取財未遂罪，處有期徒刑捌月。 30 王紅霞 108年6月3日  附表三編號44、46之平板電腦連結該詐騙集團使用之雲端硬碟儲存檔案(代號「王寶強」)所列印之詐騙紀錄單（警1卷第117頁） 陳麒皓犯三人以上共同詐欺取財未遂罪，處有期徒刑捌月。 

【附表三: 苗栗縣○○鎮○○街00號3樓之扣押物】
編號 扣押物名稱 數量 所有人 警方 編號 聲請沒收與否及理由 1 IPAD 1臺 董宏文 1-1 陳麒皓供稱係董宏文提供作為機房成員詐欺犯罪使用，應依刑法第38條第2項規定宣告沒收。 2 IPAD MINI2 1臺 董宏文 1-2 同上 3 IPAD MINI2 1臺 董宏文 1-3 同上 4 IPAD  1臺 董宏文 1-4 同上 5 IPAD MINI  1臺 董宏文 1-5 同上   6 陝西省通信管理局手札筆記  1張 黃慈翰 1-6 黃慈翰自承係其供詐欺犯罪使用，應依刑法第38條第2項規定宣告沒收。   7 房屋租賃契約書  1本 黃子濬 1-7 黃子濬自承此為其承租竹南機房供詐欺犯罪使用之租賃契約書，應為本案證據資料，故不宣告沒收。   8 華碩黑色筆記型電腦  1臺 董宏文 1-8 陳麒皓供稱係董宏文提供作為機房成員詐欺犯罪使用，應依刑法第38條第2項規定宣告沒收。   9 遠端監視器  1組 董宏文 1-9 同上  10 IPHONE 8PLUS手機 (序號000000000000000) (門號0000000000)  1支 陳增祥 2-1 無證據證明與本案犯行有關，故不予宣告沒收。  11 紅米NOTE 4X手機 (序號000000000000000 &ZZZZ; &ZZZZ; &ZZZZ;000000000000000) (門號0000000000)  1支 黃慈翰 2-2 無證據證明與本案犯行有關，故不予宣告沒收。  12 IPHONE6手機 (序號00000000000000) (門號0000000000)  1支 黃子濬 2-3 無證據證明與本案犯行有關，故不予宣告沒收。  13 紅米NOTE 4X手機 (序號000000000000000 &ZZZZ; &ZZZZ; &ZZZZ;000000000000000) (門號0000000000)  1支 董宏文 2-4 黃子濬供稱係董宏文提供作為機房成員詐欺犯罪使用，應依刑法第38條第2項規定宣告沒收。  14 IPHONE6手機 (序號000000000000000) (門號0000000000)  1支 董宏文 2-5 陳麒茗供稱係放置機房內供機房成員詐欺犯罪使用，董宏文自承機房內設備均為其提供，應依刑法第38條第2項規定宣告沒收。  15 IPHONE6手機 (序號000000000000000)  1支 董宏文 2-6 黃子濬供稱係董宏文提供作為機房成員詐欺犯罪使用，應依刑法第38條第2項規定宣告沒收。  16 IPHONE7手機 (序號000000000000000) (門號0000000000)  1支 陳麒茗 2-7 無證據證明與本案犯行有關，故不予宣告沒收。  17 IPHONE6手機 (序號000000000000)  1支 董宏文 2-8 黃子濬供稱係董宏文提供作為機房成員詐欺犯罪使用，應依刑法第38條第2項規定宣告沒收。  18 IPHONE6S手機  1支 董宏文 2-9 同上  19 WIFI無線路由器  1臺 董宏文 2-10 同上  20 WIFI無線分享器  1臺 董宏文 2-11 同上  21 華碩筆記型電腦  1臺 董宏文 2-12 黃慈翰供稱係放置機房內供機房成員詐欺犯罪使用，董宏文自承機房內設備均為其提供，應依刑法第38條第2項規定宣告沒收。  22 毒品吸食器  1組 黃慈翰 2-13 無證據證明與本案犯行有關，故不予宣告沒收。  23  隨身碟  1個 董宏文 2-14 黃子濬供稱係董宏文提供作為機房成員詐欺犯罪使用，應依刑法第38條第2項規定宣告沒收。  24 隨身碟  1個 陳麒茗 2-15 陳麒茗供稱係羅俞鈞提供其使用，其內存有前述假公文，董宏文自承機房內設備均為其提供，應依刑法第38條第2項規定宣告沒收。  25 門號000000000000000 SIM卡  1張 董宏文 2-16 黃子濬供稱係董宏文提供作為機房成員詐欺犯罪使用，應依刑法第38條第2項規定宣告沒收。  26 半燒燬筆記紙  1份 董宏文 2-17 同上  27 SIM卡  6張 董宏文 2-18 同上  28 華碩筆記型電腦  1臺 劉歆語 3-1 無證據證明與本案犯行有關，故不予宣告沒收。  29 黑色讀卡機(含記憶卡)  1臺 劉歆語 3-2 劉歆語供稱係放置機房內供機房成員詐欺犯罪使用，董宏文自承機房內設備均為其提供，應依刑法第38條第2項規定宣告沒收。  30 教戰守則  2本 劉歆語 3-3 劉歆語自承係其供詐欺犯罪使用，應依刑法第38條第2項規定宣告沒收。  31 IPHONE手機(銀色) (序號000000000000000)  1支 劉歆語 3-4 劉歆語供稱係放置機房內供機房成員詐欺犯罪使用，董宏文自承機房內設備均為其提供，應依刑法第38條第2項規定宣告沒收。  32 筆記本  1本 劉歆語 3-5 無證據證明與本案犯行有關，故不予宣告沒收。  33 隨身碟  1支 董宏文 4-1 陳麒皓供稱係董宏文提供作為機房成員詐欺犯罪使用，應依刑法第38條第2項規定宣告沒收。  34 大陸SIM卡  3張 董宏文 4-2 同上  35 手機 (序號000000000000000)  1支 董宏文 4-3 同上  36 手機 (序號000000000000000)  1支 董宏文 4-4 同上  37 手機  1支 董宏文 4-5 同上  38 手機  1支 董宏文 4-6 同上  39 手機  1支 董宏文 4-7 同上  40 華碩筆記型電腦  1臺 董宏文 4-8 同上  41 HUAWEI無線分享器  1臺 董宏文 4-9 同上  42 IPAD  1臺 董宏文 4-10 同上  43 IPAD  1臺 董宏文 4-11 同上  44 IPAD  1臺 董宏文 4-12 同上  45 IPAD  1臺 董宏文 4-13 同上  46 IPAD  1臺 董宏文 4-14 同上  47 IPHONE手機 (序號000000000000000)  1支 董宏文 4-15 同上  48 IPHONE手機 (序號000000000000000) (門號0000000000)  1支 陳麒皓 4-16 陳麒皓自承係其供詐欺犯罪使用，應依刑法第38條第2項規定宣告沒收。  49 現金 13萬5000元 張禎予 4-17 無證據證明與本案犯行有關，故不予宣告沒收（理由詳前所述）。  50 手機 (序號000000000000000)  1支 董宏文 4-18 張禎予供稱係董宏文提供作為機房成員詐欺犯罪使用，應依刑法第38條第2項規定宣告沒收。  51 手機 (序號000000000000000) (門號0000000000)  1支 董宏文 4-19 同上 

【附表四：苗栗縣○○鎮○○路00巷00弄00號之扣押物】
編號 扣押物名稱 數量 所有人 備註：聲請沒收與否及理由 1 IPHONE 8PLUS黑色手機 (序號000000000000000) 1支 董宏文 無證據證明與本案犯行有關，故不予宣告沒收。 2 IPHONE 7SPLUS白色手機 (序號000000000000000) 1支 董宏文 董宏文自承此係供詐騙犯罪使用，應依刑法第38條第2項規定宣告沒收。 3 IPHONE粉色手機 (序號000000000000000) 1支 林欣儀 董宏文供稱此係供詐騙犯罪使用，應依刑法第38條第2項規定宣告沒收。